# 求助陈版子公司分红问题

提问人：fang123412 时间：2019-04-23 15:37:49
背景： 2018 年期末我公司收购了一家 100% 子公司，评估基准日为 2018年 10 月 31 日，股权变更日为 2018 年 12 月 30 日，股权价款为 7200万，并约定了对赌， 2018 年对赌为 500 万。 2019 年 1 月该子公司宣告发放股利 500 万，并且于 1 月 15 日实际发给了母公司。 2018 年 12 月31 日子公司的净资产为 1699 万（其中未分配利润为 598 万）那么：
母公司层面：我们在 1 月份确认了长投 7200 万借：长投 7200 万贷：其他应付款 7200 万 宣告发放股利借：应收股利 贷：投资收益 实际收到股利借: 银行存款贷：应收股利
子公司层面：借：未分配利润贷：应付股利
1 月份在合并层面上，商誉确认应该是按照长投价款 7200 万- 购买日净资产是按照 2018 年 12 月 31 日的吗？，那么 500 万的分红在合并层面怎么账务处理？我做的是借：投资收益 贷：长期股权投资 但是这部分分红分的是购买之前的利润，感觉不太对。
望陈版回复，非常感谢

回答人：chenyiwei
根据《企业会计准则解释第 3 号》第一条：“采用成本法核算的长期股权投资，除取得投资时实际支付的价款或对价中包含的已宣告但尚未发放的现金股利或利润外，投资企业应当按照享有被投资单位宣告发放的现金股利或利润确认投资收益，不再划分是否属于投资前和投资后被投资单位实现的净利润”。因此母公司将子公司在购买日后宣告的现金股利确认为投资收益是恰当的。
合并报表层面按常规方式抵销即可，即借：投资收益，贷：利润分配——分配普通股股利。